【裁判字號】    92,交易,324
【裁判日期】    920821
【裁判案由】    業務過失傷害
【裁判全文】
臺灣臺北地方法院刑事判決                        九十二年度交易字第三二四號
    公  訴  人  臺灣臺北地方法院檢察署檢察官
    被      告  乙○○
右列被告因業務過失傷害案件，經檢察官聲請以簡易判決處刑（九十一年度偵字第二
三三七一號），經本院臺北簡易庭受理後（受理案號為九十二年度北交簡字第四五號
），認不宜以簡易判決處刑，移送前來，本院適用通常程序判決如左：
    主  文
乙○○從事業務之人，因業務上之過失傷害人，處拘役伍拾日，如易科罰金，以參佰
元折算壹日。
    事  實
一、乙○○係計程車司機，以駕車載客為業，為從事駕駛業務之人，於民國九十一年
    七月三日上午六時許，駕駛車號Ｐ八—九三三號營小客車沿台北市○○路西往東
    行駛，行經該路段四三一號前停靠路邊載客後，欲迴轉往西行駛，原應注意汽車
    迴車前，應暫停看清無來往車輛，始得迴轉，而依當時天候雨，但日間有自然光
    線、路面無缺陷、無障礙物、視距良好等情，並無不能注意之情事，竟疏未注意
    適有甲○○駕駛車號五Ｂ—一七九二號自小客車沿該路段同向內側車道由後駛來
    ，即貿然迴轉，致甲○○閃煞不及，所駕之車右前車頭與乙○○所駕之營小客車
    左前車頭發生碰撞，甲○○並因此受有左肩與頸部撞傷之傷害。甲○○於事發後
    隨即報警，乙○○於警員到場處理時坦承肇事接受裁判。
二、案經甲○○訴請台北市政府警察局松山分局報告臺灣臺北地方法院檢察署檢察官
    偵查聲請簡易判決處刑。
    理  由
一、訊據被告固不否認於右揭時、地，駕車與告訴人發生車禍，然矢口否認伊有過失
    ，辯稱：伊於載客後慢慢向內側車道切，並於車頭已經快至中線時將車窗搖下，
    確認後方並無來車才踩油門要迴轉，油門才剛踩下去告訴人的車就撞上來；告訴
    人並未受傷云云。經查：
  (一)右揭犯罪事實，業據告訴人指訴綦詳，並有道路交通事故調查報告表、道路交通
    事故補充資料表、台北市政府警察局交通警察大隊交通事故肇事原因初步分析研
    判表、交通事故談話紀錄表現場及照片等件附卷可稽。告訴人因本件事故受有如
    事實欄所載之傷害，亦有長庚紀念醫院出具之診斷證明書在卷可佐（偵卷第十八
    頁參照），被告空言辯稱告訴人未因本件事故受傷云云，並無可採。
  (二)另觀諸道路交通事故調查報告表之現場圖及卷附照片，被告所駕駛之營小客車於
    事發後車頭朝向東北方，斜停在肇事路段西往東二車道間；另被告及告訴人所駕
    駛之汽車，受損部位分別為左前葉子板左前車角撞凹、前保險桿撞落、左前大燈
    撞落、左前輪軸歪斜與右前葉子板車角撞凹、右前引擎蓋附著黃漆、右前輪破，
    亦有卷附台北市政府警察局松山分局交通分隊Ａ３類道路交通事故調查報告表可
    按。以被告之車事發後停放地點、角度及兩車之車損狀況可資研判，本件事故係
    被告於停車載客後逕自由外側車道起步迴轉時發生，告訴人駕車自後方駛近，突
    見被告駕車迴轉乃向左閃避不及，致所駕駛之車右前車頭與被告所駕駛之車左前
    車頭部位發生碰撞。被告辯稱伊於載客後緩慢自路邊切至內側車道，欲自內側車
    道起步迴轉時方才發生事故云云，顯與事實不符，不足採信。至被告指稱前開台
    北市政府警察局松山分局交通分隊Ａ３類道路交通事故調查報告表之記載與事實
    不符一節。按該道路交通事故調查報告表上明確記載「Ｂ車（即告訴人駕駛之汽
    車）撞擊後至對向車道，先行移置至目前位置」，核與被告所稱告訴人之車於事
    發後曾移動過等語相符；又細觀該道路交通事故調查報告表內有關事故當事人之
    年籍、車籍資料及車損狀況等記載，經核亦無與事實扞格之處，且被告亦坦認該
    表內伊之簽名係伊親為無誤（本院九十二年八月七日審判筆錄第四頁參照），顯
    然被告於當日亦曾確認該調查報告表之記載真實無訛，伊於本院審理時空言否認
    該調查報告表之真實性，無非飾卸諉責之詞，並無可取。
  (三)按汽車迴車前，應暫停並顯示左轉燈光或手勢，看清無來往車輛，並注意行人通
    過，始得迴轉，道路交通安全規則第一百零六條第五款定有明文，被告為已考領
    職業駕照之職業駕駛人，對此實難諉稱不知。而依卷附照片所示，本件肇事路段
    為直路，路上別無其他遮蔽視線之障礙物，視野開闊、良好，當日雖天雨，但日
    間有自然光線，並無使被告於迴轉前不能注意後方來車之情事，以該地之道路狀
    況觀查，設若被告於迴轉前確實觀察後方有無來車，當無不能查知告訴人駕駛汽
    車同向駛近之動態，被告辯稱迴轉前已確認後方並無來車云云，難認屬實，並不
    足採。被告於迴車前未確認後方有無來車即貿然迴轉而肇事，伊對本件事故之發
    生為有過失，至屬明確，台北市政府警察局交通警察大隊對本件事故之肇因，亦
    為相同認定，有該隊所為交通事故肇事原因初步分析研判表附卷可參（偵卷第七
    頁參照）。再者，告訴人因本件車禍所受傷害，與被告之過失行為間有相當因果
      關係。本件事證明確，被告過失犯行堪以認定，應依法論科。
三、被告為計程車司機，以駕車載客為業，係從事駕駛業務之人，其因駕駛過失致告
    訴人成傷，核其所為，係犯刑法第二百八十四條第二項前段之業務過失傷害罪。
    被告於警方據報前往現場處理時，即當場承認為肇事人，有警製自首調查表在卷
    可參，為對於未經發覺之罪自首而接受裁判，應依刑法第六十二條前段規定減輕
    其刑。爰審酌被告之過失情節嚴重，駕駛態度輕忽、告訴人所受傷勢甚為輕微、
    及被告犯後矢口否認犯行，態度不佳，迄未賠償告訴人所受損害等各項情狀，量
    處如主文所示之刑，並諭知易科罰金之折算標準，以資懲儆。
據上論斷，依刑事訴訟法第四百五十二條、第二百九十九條第一項前段，刑法第二百
八十四條第二項前段、第六十二條前段、第四十一條第一項前段，罰金罰鍰提高標準
條例第一條前段、第二條，判決如主文。
本案經檢察官孫治遠到庭執行職務
中      華      民      國      九十二      年    八    月    二十一    日
                                      臺灣臺北地方法院交通法庭
                                          法  官  陳婷玉
右正本證明與原本無異。
如不服本判決，應於判決送達後十日內，向本院提出上訴狀。
                                          書記官  陳弘文
中      華      民      國      九十二      年    八    月    二十二    日
中華民國刑法第二百八十四條
 (過失傷害罪)
因過失傷害人者，處六月以下有期徒刑、拘役或五百元以下罰金，致重傷者，處一年
以下有期徒刑、拘役或五百元以下罰金。
從事業務之人，因業務上之過失傷害人者，處一年以下有期徒刑、拘役或一千元以下
罰金，致重傷者，處三年以下有期徒刑、拘役或二千元以下罰金。


司法院資訊處製作；財團法人民間司法改革基金會備份。
